# 企业改制股东层面的账务处理

提问人：股乐共鸣 时间：2014-04-20 15:42:37
请前辈们指点一下，企业重组过程过程中凡是涉及到企业股东所有事务的，股东是如何进行账务处理，如被分立企业股东取得分立企业股份时如何进行账务处理，先谢了

回答人：chenyiwei
请提供具体的交易背景信息，如具体分立方案、分立前后股东持有股份的比例是否发生变化，分立企业和被分立企业是否为两项相对独立的业务，是否涉及控制权转移、股东对该项长期股权投资是作为金融资产还是按成本法或权益法核算等。